# 拟关闭的公司财务承诺的披露

提问人：mzgilww 时间：2016-05-04 16:47:40
请教陈版主：公司股东于 2016 年 3 月决议，拟 2016 年关闭公司，公司自 2015 年底已实际停止经营。公司所有厂房，原来租约是 2020年到期。因提前解约可能导致的违约费，已预提作为清算费用。 2015 财年，会计师的审计报告上，要不要披露租赁承诺事项？
谈下我的理解：《租赁准则》要求披露的是“资产负债表日后连续三个会计年度每年将支付的不可撤销经营租赁的最低租赁付款额”；
[size=14.6667px]公司 15 年报已按非持续经营编制了，该法律主体 16 年即将消失，因此未来三年就这个法律主体已不存在租赁付款额了，故无需披露租赁承诺事项。 [size=14.6667px]不知道这种理解当否？请指点。 [size=14.6667px]

回答人：chenyiwei
基本可以这样理解。因为该主体 2015 年度报表已经按照非持续经营基础编制，同时已经根据实际情况做好了提前解约的相关准备，不会继续履行原有的租赁合同，因此原先的承诺事项已不存在。